【裁判字號】    95,訴,3737
【裁判日期】    951229
【裁判案由】    毒品危害防制條例
【裁判全文】
臺灣高雄地方法院刑事判決              95年度訴字第3737號
    公  訴  人  臺灣高雄地方法院檢察署檢察官
    被      告  甲○○
                        （另案現於台灣高雄第二監獄執行中
上列被告因毒品危害防制條例案件，經檢察官提起公訴（95年度
毒偵字第6610號），被告經訊問後為有罪之陳述，本院合議庭裁
定由受命法官獨任進行簡式審判程序，並判決如下：
    主  文
甲○○施用第一級毒品，累犯，處有期徒刑拾月，扣案如附表一
編號1 、3 所示之物沒收銷燬之，扣案如附表一編號2 所示之物
沒收；又施用第二級毒品，累犯，處有期徒刑伍月，扣案如附表
一編號4 所示之物沒收銷燬之，扣案如附表一編號2 所示之物沒
收。應執行有期徒刑壹年貳月，扣案如附表一編號1 、3 、4 所
示之物沒收銷燬之，扣案如附表一編號2 所示之物沒收。
    事實及理由
一、本件被告甲○○所犯係死刑、無期徒刑、最輕本刑為3 年以
    上有期徒刑以外之罪，其於準備程序中就被訴事實為有罪之
    陳述，經審判長告知簡式審判程序之旨，並聽取公訴人及被
    告之意見後，本院合議庭認宜進行簡式審判程序，依刑事訴
    訟法第273 條之1 第1 項規定，合議裁定由受命法官獨任進
    行簡式審判程序，合先敘明。
二、甲○○於民國91年間因施用毒品案件，經台灣高等法院高雄
    分院91年度上訴字第70號判決應執行有期徒刑1 年確定，另
    因施用毒品案件，經本院91年度訴字第2335號判決處有期徒
    刑7 月確定，2 罪接續執行，甫於93年12月28日保護管束期
    滿執行完畢。另因施用毒品案件，經本院91年度毒聲字第50
    75號裁定送強制戒治，於92年8 月19日因執行完畢出監。詎
    仍不知悔改，未戒除毒癮，明知海洛因、甲基安非他命為毒
    品危害防制條例第2 條第2 項第1 款、第2 款明定之第一級
    毒品、第二級毒品，不得施用或持有，仍於前述強制戒治執
    行完畢釋放後5 年內，復基於施用第一級毒品之犯意，於95
    年6 月5 日11時許，在高雄縣岡山鎮○○○村○○路138 號
    ，將海洛因加水稀釋以針筒注射方式，施用海洛因1 次。另
    基於施用第二級毒品之犯意，於95年6 月4 日21時許，在上
    開地點，將甲基安非他命置入玻璃球內以火燒烤方式，施用
    甲基安非他命1 次。嗣於95年6 月5 日15時10分許，在高雄
    縣岡山鎮○○○村○○路138 號為警查獲，並扣得附表一編
    號1 至4 所示之物，且均經甲○○同意採尿送驗始知上情。
    案經行政院海岸巡防署海岸巡防總局南部地區巡防局報告臺
    灣高雄地方法院檢察署檢察官偵查起訴。
三、本件證據部分除補充：「被告於本院準備程序及審判程序中
    之陳述」、「高雄市立凱旋醫院濫用藥物成品檢驗鑑定書1
    紙」，餘均引用檢察官起訴書所載（如附件）。訊據被告對
    上揭事實坦承不諱，且其為警查獲時所採取之尿液，經送請
    臺灣檢驗科技股份有限公司檢驗結果，均呈嗎啡、甲基安非
    他命陽性反應，此有該公司95年9 月29日濫用藥物尿液檢驗
    報告、台灣高雄地方法院檢察署扣押物品清單、姓名對照表
    附卷可查（見95年度毒偵字第6610號第25、33頁、警卷）。
    而扣案附表一編號1 、3 所示之物，經送請高雄市立凱旋醫
    院檢驗，均呈海洛因陽性反應，此有該醫院95年12月4 日濫
    用藥物成品檢驗鑑定書1 紙在卷可查（見本院卷）；扣案附
    表一編號4 所示之物，經送請高雄市立凱旋醫院檢驗，呈甲
    基安非他命陽性反應，此有上開檢驗鑑定書1 紙在卷可查（
    見本院卷），足認被告之自白與事實相符，本件事證明確，
    被告施用第一級毒品海洛因及第二級毒品甲基安非他命之事
    實，堪以認定。被告曾因施用毒品案件，經本院裁定送強制
    戒治，於92年8 月19日因執行完畢出監，其於強制戒治期滿
    後5 年內再犯本案施用毒品罪，應依法論科。
四、按海洛因、甲基安非他命分別為毒品危害防制條例第2 條第
    2 項第1 款及第2 款所明定之第1 級及第2 級毒品，核被告
    所為，其施用海洛因之犯行，係犯同條例第10條第1 項之施
    用第一級毒品罪；其施用甲基安非他命之犯行，係犯同條例
    第10條第2 項之施用第二級毒品罪。被告持有海洛因及甲基
    安非他命後進而施用，其持有之低度行為，應為施用之高度
    行為吸收，均不另論罪。被告所犯上開2 罪間，犯意各別，
    構成要件互殊，應予分論併罰。被告前因施用毒品案件，經
    台灣高等法院高雄分院91年度上訴字第70號判決應執行有期
    徒刑1 年確定，另因施用毒品案件，經本院91年度訴字第23
    35號判決處有期徒刑7 月確定，2 罪接續執行，甫於93年12
    月28日保護管束期滿執行完畢，此有被告前案紀錄表1 份附
    卷可稽，其於5 年以內再故意犯本件有期徒刑以上之罪，不
    論依修正前之刑法第47條，或修正後之刑法第47條第1 項之
    規定，均構成累犯，對被告而言並無有利或不利之情形，自
    不生新舊法比較之問題，應逕依修正前之刑法第47條，均論
    以累犯，並均加重其刑。茲審酌被告前因施用毒品案件，業
    經強制戒治，竟仍未戒除惡習，意志力顯然不足，非再次入
    監服刑不足以戒絕矯正，惟念其行為尚未害及他人，及其犯
    後坦承犯行，態度良好等一切情狀，酌情分別量處如主文所
    示之刑。又被告行為後，刑法第51條關於數罪併罰之定應執
    行刑規定亦於94年1 月7 日修正公布，並於95年7 月1 日施
    行，修正前刑法第51條第5 款規定：「宣告多數有期徒刑者
    ，於各刑中之最長期以上，各刑合併之刑期以下，定其刑期
    。但不得逾20年。」，修正後刑法第51條第5 款規定：「宣
    告多數有期徒刑者，於各刑中之最長期以上，各刑合併之刑
    期以下，定其刑期。但不得逾30年。」，經比較新舊法結果
    ，修正後規定並末較有利於被告，是依刑法第2 條第1 項前
    段之規定，仍應依修正前刑法第51條第5 款規定，就被告所
    犯本件2 罪之宣告刑定其應執行之刑，以示懲儆。
五、扣案如附表一編號1 、3 、4 所示之物，經鑑定分別含有第
    一級毒品海洛因、第二級毒品甲基安非他命殘渣，前已敘明
    ，因已難與第一級毒品海洛因、第二級毒品甲基安非他命析
    離，自應視為海洛因、甲基安非他命之一部分，爰依毒品危
    害防制條例第18條第1 項前段規定宣告沒收銷燬之。至於附
    表一編號2 所示之物，經送驗均未有第一級毒品海洛因、第
    二級毒品甲基安非他命之陽性反應，此有高雄市立凱旋醫院
    95年12月4 日濫用藥物成品檢驗鑑定書1 紙在卷可查（見本
    院卷），惟被告坦承為其所有，供施用毒品所用，應依刑法
    第38條第1項第2款之規定宣告沒收。
據上論斷，應依刑事訴訟法第273 條之1 第1 項、第299 條第1
項前段、第310 條之2 、第454 條第2 項，毒品危害防制條例第
10條第1 項、第2 項、第18條第1 項前段，刑法第2 條第1 項、
第11條、修正前刑法第47條、第51條第5 款、第38條第1 項第2
款，判決如主文。
本案經檢察官乙○○到庭執行職務。
中    華    民    國    95    年    12    月    29    日
                  刑事第二庭  法  官    何佩陵
以上正本證明與原本無異。
如不服本判決，應於判決送達後10日內，向本院提出上訴狀。
中    華    民    國    95    年    12    月    29    日
                              書記官    張家瑜
附錄本案所犯法條：
毒品危害防制條例第10條
施用第一級毒品者，處 6 月以上 5 年以下有期徒刑。
施用第二級毒品者，處 3 年以下有期徒刑。
附表一：
1、沾有海洛因殘渣之注射針筒4 支
2、未沾有海洛因及甲基安非他命殘渣之注射針筒2 支
3、沾有海洛因殘渣之止血帶1 條
4、沾有甲基安非他命殘渣之吸食器1個


司法院資訊處製作；財團法人民間司法改革基金會備份。
